臺灣雲林地方法院刑事判決　　　　　　　100年度訴緝字第1號
公　訴　人　臺灣雲林地方法院檢察署檢察官
被　　　告　林宏衛
上列被告因違反毒品危害防制條例案件，經檢察官提起公訴（98
年度撤緩毒偵字第12號），被告於準備程序期日就被訴事實為有
罪陳述，本院進行簡式審判程序，並判決如下：
    主  文
林宏衛施用第一級毒品，累犯，處有期徒刑捌月。扣案之第一級
毒品海洛因（驗餘淨重零點零肆伍公克）沒收銷燬之，包裝前
揭海洛因之外包裝袋壹個沒收。
    事  實
一、林宏衛前因施用毒品案件，經裁定施以觀察、勒戒後，認無
    繼續施用毒品之傾向，由臺灣雲林地方法院檢察署檢察官於
    民國88年1 月15日以88年度偵字第102 號為不起訴處分確定
    ；復因施用第一級毒品案件，經送強制戒治並起訴，由本院
    以88年訴字第451 號判處有期徒刑7 月，緩刑3 年，強制戒
    治部分於90年1 月21日執行完畢；再因施用第二級毒品案件
    ，經撤銷緩刑，由本院分別以89年度訴字第304 號、89年度
    易字第901 號各判處有期徒刑2 年、3 月確定，與另犯之竊
    盜罪合併定應執行刑有期徒刑3 年3 月，於92年3 月14日假
    釋出監，嗣經撤銷假釋執行殘刑。又因詐欺案件，經同院以
    94年度虎簡字第400 號判處有期徒刑4 月確定，上開案件經
    接續執行，於96年1 月15日縮刑期滿執行完畢。詎其仍不知
    悛悔，復基於施用第一級毒品之犯意，於97年12月21日凌晨
    3 時許，在雲林縣麥寮鄉橋頭村某全家便利商店前，以將海
    洛因摻入香煙內點燃後吸食其煙霧之方式，施用第一級毒品
    海洛因1 次。嗣於同年12月22日14時30分許，在雲林縣麥寮
    鄉○○村○○路全家便利商店前為警查獲，並扣得毒品海洛
    因1 包（毛重0.24公克，淨重0.0496公克，驗餘淨重0.0435
    公克），又得其同意採集尿液檢驗，檢出可待因、嗎啡陽性
    反應，始悉上情。
二、案經雲林縣警察局臺西分局報告臺灣雲林地方法院檢察署檢
    察官偵查起訴。
    理  由
一、本件被告所犯為死刑、無期徒刑、最輕本刑為三年以上有期
    徒刑以外之罪，亦非屬高等法院管轄之第一審案件，其於準
    備程序進行中，先就被訴事實為有罪之陳述，經法官告知簡
    式審判程序之旨，並聽取公訴檢察官之意見後，依刑事訴訟
    法第273 條之1 第1 項、第273 條之2 等規定，裁定進行簡
    式審判程序，且不受同法第159 條第1 項、第161 條之2 、
    第161 條之3 、第163 條之1 及第164 條至第170 條所規定
    證據能力認定及調查方式之限制，合先敘明。
二、上開犯罪事實，業經被告於警詢、偵訊與審理時坦承不諱，
    而被告於97年12月22日15時55分為警所採集之尿液，經送往
    臺灣檢驗科技股份有限公司以EIA 酵素免疫分析法及GC／MS
    氣相層析質譜儀檢驗之結果，呈現嗎啡、可待因陽性反應，
    此有毒品犯罪嫌疑人尿液採驗作業管制紀錄表、臺灣檢驗技
    股份有限公司97年12月31日濫用藥物尿液檢驗報告各1 紙附
    卷可稽（偵卷第31頁、第32頁）；另將扣案之白色粉末1 包
    （毛重0.24公克，淨重0.0496公克，驗餘淨重0.0435公克）
    送往行政院衛生署草屯療養院鑑定之結果，證實該白色粉末
    為海洛因，此亦有該院98年1 月16日草療鑑字第0980100083
    號鑑定書1 份（偵卷第42頁）附卷可佐，綜上足認被告前開
    自白與事證相符，應堪採信。再按毒品危害防制條例於92年
    7 月9 日修正公布，自93年1 月9 日施行，其中第20條將施
    用毒品之刑事處遇程序，區分為「初犯」及「5 年內再犯」
    、「5 年後再犯」。而依修正後之規定，僅限於「初犯」及
    「5 年後再犯」2 種情形，始應先經觀察、勒戒或強制戒治
    程序。倘被告於5 年內已再犯，經依法追訴處罰，縱其第3
    次（或第3 次以上）再度施用毒品之時間，在初犯經觀察、
    勒戒或強制戒治執行完畢釋放5 年以後，已不合於「5 年後
    再犯」之規定，且因已於「5 年內再犯」，顯見其再犯率甚
    高，原實施觀察、勒戒或強制戒治，已無法收其實效，即應
    依該條例第10條處罰（最高法院95年度第7 次刑事庭會議決
    議參照）。經查，被告前因施用毒品案件，經裁定施以觀察
    、勒戒後，認無繼續施用毒品之傾向，由臺灣雲林地方法院
    檢察署檢察官於88年1 月15日以88年度偵字第102 號為不起
    訴處分確定；復因施用第一級毒品案件，經送強制戒治並起
    訴，由本院以88年訴字第451 號判處有期徒刑7 月，緩刑3
    年，強制戒治部分於90年1 月21日執行完畢；再因施用第二
    級毒品案件，經撤銷緩刑，由本院分別以89年度訴字第304
    號、89年度易字第901 號各判處有期徒刑2 年、3 月確定，
    與另犯之竊盜罪合併定應執行刑有期徒刑3 年3 月，於92年
    3 月14日假釋出監，嗣經撤銷假釋執行殘刑，此有臺灣高等
    法院被告前案紀錄表1 份附卷可參，是本件被告雖於受觀察
    、勒戒執行完畢後5 年後，再犯本件毒品危害防制條例第10
    條第1 項之罪，惟因前述5 年內曾另再犯施用毒品罪名而屬
    3 犯以上，經依法予以追訴事證明確，被告犯行堪以認定，
    應依法論科。
三、本件核被告所為，係犯毒品危害防制條例第10條第1 項之施
    用第一級毒品罪。又被告持有第一級毒品之低度行為，則為
    施用之高度犯行所吸收，不另論罪。再查被告有前述犯罪事
    實欄所記載之前科紀錄，此亦有臺灣高等法院被告前案紀錄
    表1 份附卷足憑，故被告於受有期徒刑執行完畢後，5 年內
    故意再犯本件有期徒刑以上之罪，依刑法第47條第1 項規定
    ，為累犯，應依法加重其刑。茲審酌被告前曾因施用毒品，
    經送觀察勒戒、強制戒治及起訴科刑並執行完畢，仍不思戒
    絕毒癮、革除惡習，顯未能深切悔改並記取教訓，惟念施用
    毒品，本質上仍屬自我戕害身心健康之行為，被告也未因此
    而有破壞社會秩序或侵害他人權益之情形，又犯後坦承犯行
    ，態度良好，暨其陳稱持續接受美沙冬替代治療，並提出財
    團法人為恭紀念醫院美沙冬替代療法知情同意書1 份、門診
    預約看診單25張、醫療費用收據6 張、門診處方簽2 張等物
    為證，及家中有外籍配偶需其照顧、從事洗車臨時工等一切
    情狀，量處如主文所示之刑。末查，扣案之海洛因1 包（淨
    重0.0496公克，驗餘淨重0.0435公克），係查獲之第一級毒
    品，不問屬於犯人與否，應依毒品危害防制條例第18條第1
    項前段之規定沒收銷燬之。至包裹海洛因之空包裝袋1 個，
    並非不可與毒品本身分離，係用於包裹海洛因，具有避免海
    洛因裸露受潮及方便攜帶之功能，且為被告所有，依刑法第
    38條第1 項第2 款規定沒收之。
四、據上論斷，應依刑事訴訟法第273 條之1 第1 項、第299 條
    第1 項前段，毒品危害防制條例第10條第1 項、第18條第1
    項前段，刑法第11條前段、第47條第1 項、第38條第1 項第
    2 款，判決如主文。
本案經檢察官莊珂惠到庭執行職務。
中    華    民    國   100    年    1     月    18    日
                  刑事第三庭    法  官  蕭雅毓
以上正本證明與原本無異。
如不服本判決應於收受判決後10日內向本院提出上訴書狀，並應
敘述具體理由；其未敘述上訴理由者，應於上訴期間屆滿後20日
內向本院補提理由書（均須按他造當事人之人數附繕本）。「切
勿逕送上級法院」。
                                書記官  鍾宜津
中    華    民    國   100    年    1     月    18    日
附錄本案論罪科刑法條全文：
毒品危害防制條例第10條
施用第一級毒品者，處 6 月以上 5 年以下有期徒刑。
施用第二級毒品者，處 3 年以下有期徒刑。